```{r knitsetup, echo=FALSE, results='hide', warning=FALSE, message=FALSE, cache=FALSE}
opts_knit$set(base.dir='./', fig.path='', out.format='md')
opts_chunk$set(prompt=TRUE, comment='', results='markup')
# See yihui.name/knitr/options for more Knitr options.
##### Put other setup R code here


# end setup chunk
```

# Cálculo

Inicialmente eu decido comprar um **Título Prefixado**.

Assim, decido investir um certo valor, numa certa data.

```{r, s01, eval=TRUE, echo=TRUE}
# Tesouro Prefixado 2020 (LTN)	01/01/2020	8,92	R$32,51	R$812,88
# Tesouro Prefixado 2023 (LTN)	01/01/2023	9,96	R$35,88	R$598,14

# Valor Investido
valor_investido <- 598.14;

# Data da Compra
data_compra <- "2017-07-25";
```

O título que eu decidi comprar possui uma **Taxa de Rendimento** e uma **Data de Vencimento**.

```{r, s02, eval=TRUE, echo=TRUE}
# Taxa de Rendimento do Papel na Compra (%a.a.)
taxa_rendimento <- 9.96/100;

# Data do Vencimento
data_vencimento <- "2023-01-01";
```

Agora, suponha que eu decida resgatar o título apenas na data de vencimento.

```{r, s03, eval=TRUE, echo=TRUE}
library("bizdays");

# Cria o calendário

create.calendar(name="Brazil/ANBIMA", 
                holidays=holidaysANBIMA, 
                weekdays=c("saturday", "sunday") );

qt_dias_uteis <- bizdays(from=data_compra, to=data_vencimento, cal="Brazil/ANBIMA");

resgate_valor_bruto <- valor_investido * (1 + taxa_rendimento)^(qt_dias_uteis/252);
resgate_valor_bruto <- round(x=resgate_valor_bruto, digits=0);
```

Assim o valor bruto que irei receber é de R$ `r resgate_valor_bruto`

## Taxa de Custódia

Porém, nem tudo são flores. Ou seja, eu preciso pagar algumas taxas.

E uma das taxas que eu preciso pagar é a **Taxa de Custódia**.

```{r, s04, eval=TRUE, echo=TRUE}
taxa_custodia <- 0.3/100;

dataMais2 <- as.Date(x=data_compra, format="%Y-%m-%d")+2;
dataMais2 <- as.character(dataMais2);

qt_dias_corridos2 <- bizdays(from=dataMais2, to=data_vencimento, cal="actual");

valor_custodia <- taxa_custodia * ( (qt_dias_corridos2)/365 ) * 
  (valor_investido + resgate_valor_bruto)/2;
valor_custodia <- round(x=valor_custodia, digits=2);
```

Assim o valor referente à taxa de custódia que eu vou ter que pagar será de R$ `r valor_custodia`

## Diferença Bruta

A diferença bruta será:

```{r, s05, eval=TRUE, echo=TRUE}
diferenca_bruta <- resgate_valor_bruto - valor_investido;
```

## Imposto de Renda

```{r, s06, eval=TRUE, echo=TRUE}
ir <- (diferenca_bruta - valor_custodia) * (0.15);
ir <- round(x=ir, digits=2);
```

O valor do imposto de renda que eu vou precisar pagar será de R$ `r ir`

## Rendimento Líquido

Após descontar os impostos e taxas temos que o rendimento líquido será:

```{r, s07, eval=TRUE, echo=TRUE}
rendimento_liquido <- diferenca_bruta - valor_custodia - ir;
```

Valor líquido do rendimento: R$ `r rendimento_liquido`

## Valor Líquido do Resgate

```{r, s08, eval=TRUE, echo=TRUE}
resgate_valor_liquido <- valor_investido + rendimento_liquido;
```

Valor líquido do resgate: R$ `r resgate_valor_liquido`

## Taxa de Rendimento Líquida

```{r, s09, eval=TRUE, echo=TRUE}
taxa_rendimento_liquida <- ( (resgate_valor_liquido / valor_investido)^(252/qt_dias_uteis) 
                             ) - 1;

taxa_rendimento_liquida <- taxa_rendimento_liquida * 100;

taxa_rendimento_liquida <- round(x=taxa_rendimento_liquida, digits=2);
```

Taxa de rendimento líquida: `r taxa_rendimento_liquida`% a.a.


***

## Taxa de administração 1

1o. O valor da administração na entrada

```{r, s10, eval=TRUE, echo=TRUE}
taxa_admin <- 0.5/100;

valor_admin_entrada <- valor_investido * taxa_admin;
valor_admin_entrada <- round(x=valor_admin_entrada, digits=2);
```

Valor da administração na entrada: R$ `r valor_admin_entrada`

## Taxa de administração 2

1o. O valor da administração no resgate

```{r, s11, eval=TRUE, echo=TRUE}
valor_admin_resgate <- taxa_admin * ( (qt_dias_corridos2-365)/365 ) * ( (valor_investido+valor_admin_entrada+resgate_valor_bruto)/2 );
```

Valor da administração no resgate: R$ `r valor_admin_resgate`

## Rendimento Líquido 2

Após descontar os impostos e taxas temos que o rendimento líquido será:

```{r, s12, eval=TRUE, echo=TRUE}
rendimento_liquido <- diferenca_bruta - valor_custodia - ir - valor_admin_resgate;
```

Valor líquido do rendimento: R$ `r rendimento_liquido`

## Valor Líquido do Resgate 2

```{r, s13, eval=TRUE, echo=TRUE}
resgate_valor_liquido <- valor_investido + rendimento_liquido;
```

Valor líquido do resgate: R$ `r resgate_valor_liquido`





```{r, s14, eval=FALSE, echo=FALSE}
if( (B11>365), (  B9*((B12-365)/365) * ((B15+B20)/2)  ), 0){}
B9 : Taxa de administracao  
  
B11: dias corridos entre a compra e o vencimento
B12: dias corridos entre a compra e a venda

B15: Valor investido líquido = bruto+admin na entrada
B20: Valor bruto do resgate


(( B9* ( (B12-365)/365) ) * ((B15+B20)/2))


taxa_admin * ( (1981-365)/365 ) * ( (valor_investido+valor_admin_entrada+resgate_valor_bruto)/2 );

(resgate_valor_bruto - valor_investido)*taxa_admin

```

